【裁判字號】    98,訴,1110
【裁判日期】    990331
【裁判案由】    妨害風化
【裁判全文】
臺灣高雄地方法院刑事判決              98年度訴字第1110號
公  訴  人  臺灣高雄地方法院檢察署檢察官
被      告  丁○○
            乙○○
            甲○○
上  一  人
選任辯護人  李慶榮律師
            孫守濂律師
            許泓琮律師
上列被告因妨害風化案件，經檢察官提起公訴（98年度偵字第
12636 號），本院判決如下：
    主  文
丁○○共同犯圖利容留猥褻罪，處有期徒刑肆月，如易科罰金，
以新臺幣壹仟元折算壹日。扣案之遙控器壹個，沒收。
乙○○共同犯圖利容留猥褻罪，處有期徒刑參月，如易科罰金，
以新臺幣壹仟元折算壹日。扣案之遙控器壹個，沒收。
甲○○無罪。
    事  實
一、丁○○自民國97年12月間起，擔任高雄市前金區○○○路37
    8 號「葳提美容名店」（下稱系爭美容名店）負責人，並以
    每月新臺幣（下同）20,000至30,000元不等之代價，分別僱
    用成年女子乙○○、陳佩君為該店美容師。詎丁○○與乙○○竟共同基於意圖使女子與他人為猥褻行為，而媒介、容留
    營利之犯意聯絡，於98年4 月20日晚上10時20分許，由丁○○提供該店包廂，乙○○招呼及引領男客丙○○至該店二樓
    206 號包廂內，並介紹女服務生陳佩君為其服務，陳佩君即
    以2 小時1,600 元之代價，於包廂內為丙○○提供全身按摩
    及以手撫摸性器官直至射精為止（俗稱「半套」）之猥褻行
    為。嗣陳佩君與丙○○從事上述猥褻行為後，一同至一樓櫃
    臺繳費，然丙○○未及給付上開費用，即於同日晚間11時20
    分許，為警持搜索票執行搜索當場查獲，並扣得丁○○所有
    之包廂警示燈遙控器1 個、出勤表2 張及檯單2 張，始悉上
    情。
二、案經高雄市政府警察局新興分局報告臺灣高雄地方法院檢察
    署檢察官偵查起訴。
    理  由
壹、證據能力方面：
一、按被告以外之人於偵查中向檢察官所為陳述，除顯有不可信
    之情況者外，得為證據，刑事訴訟法第159 條之1 第2 項定
    有明文。偵查中對被告以外之人所為之偵查筆錄，性質上係
    屬傳聞證據。惟現階段刑事訴訟法規定檢察官代表國家偵查
    犯罪、實施公訴，依法其有訊問被告之權，證人且須具結，
    而實務運作時，檢察官偵查中向被告以外之人所取得之陳述
    ，原則上均能遵守法律規定，不致違法取供，其可信度極高
    ，職是，本件證人即男客丙○○、男客己○○、證人即美容
    師陳佩君、戊○○於偵查中檢察官均係以證人身分予以訊問
    ，並經依法具結在卷，並無證據顯示檢察官在偵查時有不法
    取供之情形，亦查無證據顯示有顯不可信之情況，揆諸前揭
    說明，上開證人於偵查中之證述，均具有證據能力。
二、次按被告以外之人於檢察事務官、司法警察官或司法警察調
    查中所為之陳述，與審判中不符時，其先前之陳述具有較可
    信之特別情況，且為證明犯罪事實存否所必要者，得為證據
    ，刑事訴訟法第159 條之2 定有明文。本件證人丙○○於警
    詢時證稱：伊大約晚上10時20分進入該美容名店，進入後乙○○帶伊至二樓206 房間，房間門可以上鎖，不久小姐就進
    來了，伊便把衣服脫到剩一條內褲，接著小姐就用手技幫伊
    按摩背部、手部，按摩完小姐問伊是否要做半套，伊說好，
    小姐就先幫伊手淫，小姐幫伊手淫時伊有將手伸進小姐衣服
    內摸她雙乳及下體，直到伊射精，小姐並拿衛生紙給伊擦拭
    精液，並穿好衣服等語（見警卷第12至14頁），惟其於本院
    審理時則證稱：當天帶伊上二樓的人是誰，伊已忘記了，也
    不知道包廂可否上鎖，小姐進來後，伊只有脫上半身的衣服
    ，並未脫到只剩內褲，是後來才脫外褲的，伊有伸手摸小姐
    胸部，但有無摸下體忘記了，小姐帶伊至一樓櫃臺有無說要
    付多少錢伊也忘記了，伊當天只是想進去按摩，小姐要幫伊
    打手槍，伊就配合她等語（見本院卷二第82至90頁），其就
    諸多事項均陳稱不復記憶，及就當日與陳佩君進行性交易之
    過程，均與警詢時陳述有別。然其於本院審理時亦證述：警
    詢筆錄所載內容是正確的等語明確（見本院卷二第90頁），
    且其警詢筆錄內容，亦經其閱覽後簽名、捺印，表示無訛，
    參以證人丙○○於警詢所為之證述，係於甫被查獲後所製作
    ，證人記憶最為清晰，可信度甚高，且為自為證明被告等人
    妨害風化犯行存否所必要，依上開說明，其於警詢之證述即
    具有特別可信之情況，而得為證據。
三、再按被告以外之人於審判外之陳述，雖不符刑事訴訟法第15
    9 條之1 至第159 條之4 之規定，而經當事人於審判程序同
    意作為證據，法院審酌該言詞陳述或書面陳述作成時之情況
    ，認為適當者，亦得為證據；又當事人、代理人或辯護人於
    法院調查證據時，知有第159 條第1 項不得為證據之情形，
    而未於言詞辯論終結前聲明異議者，視為有前項之同意，刑
    事訴訟法第159 條第1 項、第159 條之5 分別定有明文。查
    本案判決就被告三人所引用其他各項證據（含傳聞證據、非
    傳聞證據及符合法定傳聞法則例外之證據）之證據能力，檢
    察官、被告丁○○、乙○○、被告甲○○及其辯護人於本院
    審判程序時，均表示無意見，並同意引為證據，且於本院言
    詞辯論終結前，對於卷附具有傳聞證據性質之證據，既均已
    知其情，卻未聲明異議，本院認該具有傳聞證據性質之證據
    ，亦無任何違法取證之不適當情形，以之作為證據使用係屬
    適當，自均具有證據能力。
貳、有罪部分：
一、訊據被告丁○○、乙○○均矢口否認有何妨害風化犯行。被
    告丁○○辯稱：伊雖是負責人，但為警查獲時不在現場，現
    場是由美容師負責，伊有要求美容師不能在店內做違法的事
    ，美容師私下與客人做什麼，伊並不知道云云。被告乙○○
    辯稱：伊是美容師，當天因身體不舒服要去請假，伊在客廳
    看到丙○○，因一樓沒人伊才先招呼並帶他進包廂，之後便
    至其他包廂休息睡覺，伊並不知道店裡有為猥褻行為，亦不
    知是何人通知陳佩君進入包廂為客人服務云云。經查：
  (一)上揭犯罪事實，業據證人即男客丙○○迭於警詢時及偵查中
    證稱：伊大約於98年4 月20日晚上10時20分進入該美容名店
    ，當天是乙○○帶伊至二樓206 房間，不久小姐陳佩君就進
    來了，伊便把衣服脫到剩一條內褲，接著小姐就用手技幫伊
    按摩背部、手部，按摩完小姐問伊是否要做半套，伊說好，
    小姐就先幫伊手淫，小姐幫伊手淫時伊有將手伸進小姐衣服
    內摸她雙乳及下體，直到伊射精，小姐並拿衛生紙給伊擦拭
    精液等語綦詳（見警卷第12至14頁、偵一卷第18至19頁），
    及於本院審理時證述：98年4 月20日當天伊有脫衣服，由小
    姐幫伊按摩腰部以上上半身，後來小姐問伊要不要做半套服
    務，伊說好，小姐便幫伊打手槍，伊就伸手摸小姐的胸部等
    語明確（見本院卷二第87至89頁），其於歷次警詢及偵、審
    中，均能與美容師陳佩君為半套性交易之主要情節證述詳實
    ，前後互核一致，參以涉足風化場所從事性交易非屬名譽之
    事，證人丙○○衡情自無甘冒偽證之法律責任，多次捏造令
    己難堪之不實證述，是其上開證述應非虛妄堪以採信。至證
    人即美容師陳佩君於警詢時固否認有為性交易之服務，惟其
    所為之半套性交易乃非法行為，且為警方查緝對象，本即難
    以期待其據實陳述，是其此部分之證言，自難以憑取。從而
    ，證人丙○○確有於上開時、地，與陳佩君為半套性交易之
    事實，堪以認定。
  (二)被告丁○○固以上開情詞置辯，惟其於警詢時業已供稱：系
    爭美容名店營業項目為美容美髮服務業（限美容）、瘦身美
    容業，係由女性服務生幫客人做美容做臉部工作等語在卷（
    見偵二卷第3 頁背面），依其供述，為客人服務項目乃臉部
    美容，與本件女性服務生為男客進行全身按摩之行為已屬有
    間；再者，依證人丙○○於本院審理時證述：這是伊第一次
    去系爭美容名店消費，帶伊至二樓的人並未告知店內服務內
    容，亦未與伊對話，沒有人告訴伊實際上要收多少錢，伊也
    沒主動問，後來進來服務的女子也沒主動提到消費內容，先
    幫伊按摩後，又問伊要不要做半套的服務，伊說好，該女子
    就幫伊打手槍，她怎麼做伊就配合她，也完全沒提到需付不
    同的價錢，結束後該女子帶伊至一樓櫃臺付費等語（見本院
    卷二第82至89頁），及於案發後之98年4 月21日凌晨零時許
    ，製作警詢筆錄時證述：伊尚不知道半套性交易的代價為何
    ，因為還沒付費等語明確（見警卷第13頁），足見證人丙○○於98年4 月20日與陳佩君進行半套性交易之前或結束後，
    陳佩君均未告知店內基本消費，詢問是否需半套性交易時，
    亦未告知需另外加計價格，且於半套之性交易結束後，旋即
    帶領男客前往一樓櫃臺付費，甚至未告知當天消費金額為何
    ，擬至櫃臺當場核算。惟衡諸一般常情，倘若陳佩君為增加
    個人收入，而違背公司規定私下與男客進行性交易之服務，
    理應向男客告知需另行計價並提高收費，且為避免他人或公
    司老闆察知，導致遭開除之風險，應會在包廂內即向男客收
    取費用，並扣除其額外為性交易服務之費用後，始將店內規
    定之基本消費繳回櫃臺，豈有如本案自男客進入店內至性交
    易結束為止，均未告知消費金額，且於進一步為半套性交易
    前，竟未討論性交易價格之理？此舉殊難想像且顯悖於常情
    。揆諸前揭說明，足證陳佩君與男客為半套性交易之行為，
    乃包含在2 小時1,600 元之最低基本消費之內，且為該美容
    名店之常態性消費至為明確。
  (三)承上所述，被告丁○○既身為系爭美容名店負責人，又自陳
    ：伊每天都會去店裡，店內美容師都是伊應徵的，伊平常下
    班後有時間就會過去看，並收取店內收入，伊會核對小姐做
    客人的人數及金額是否正確等語在卷（見本院卷一第29頁、
    卷二第105 頁、偵一卷第38至39頁），顯見被告丁○○並非
    單純之名義負責人，對於上開美容名店有實質管理權限，是
    其對於半套性交易乃包含在每2 小時1,600 元之最低基本消
    費之內，且為該美容名店之常態性消費一節，自無不知之理
    ；且其既為實際負責人，店內消費方式本即為其規劃制定，
    茍被告丁○○未同意或容認美容師為上開妨害風化行為，證
    人陳佩君於本案查獲當時，僅工作二月，業經陳佩君陳明在
    卷（見警卷第10頁背面），豈有甘冒解職風險，自願主動與
    男客為性交易等猥褻行為之理，足見上開消費方式應係出自
    負責人即被告丁○○授意無疑。參以上開美容名店確實設有
    警示燈，並經警方當場測試結果，燈光一亮一滅等情，亦據
    證人丙○○於偵查中及本院審理時證述明確（見偵一卷第18
    頁、本院卷二第90頁），被告乙○○於偵查中亦供稱：房間
    內有警示燈，警察來時要用的，要叫小姐趕快下來等語在卷
    （見偵一卷第23頁），均足徵該警示遙控器，應係由店內一
    樓人員操控，俾遇有警方臨檢、搜查時，藉此通報包廂房間
    之美容師，以防免警方查獲從事性交易之相關事證，益徵該
    店應非一般合法經營之美容事業。是被告丁○○辯稱美容師
    私下與客人做什麼，伊並不知道云云，顯係事後卸責之詞，
    要難採信。從而，依上開說明，被告丁○○確有圖利容留成
    年女子與男客為上開猥褻行為之犯行至為灼然。
  (四)被告乙○○雖辯稱：當天伊是要去請假，因一樓都沒人，伊
    帶丙○○上樓後，就去包廂休息了云云。惟查，證人陳佩君
    業於警詢時證述：是由21號乙○○叫伊幫丙○○服務等語明
    確（見警卷第10頁背面），足認當天確係由乙○○通知陳佩
    君為丙○○提供服務無訛，倘無人通知陳佩君前往服務，陳
    佩君豈會得知有客人在包廂內等待，並進而前往服務，其所
    辯已不合理，佐以被告乙○○於警詢時亦已供稱：警察臨檢
    時，伊正坐在櫃臺旁吃鹹酥雞等語在卷（見警卷第7 頁背面
    ），足見其上開辯稱，顯不可採。而半套性交易乃系爭美容
    名店之常態性消費一節，亦如前述，被告乙○○為該店美容
    師，亦據其供明在卷，其對該美容名店容留成年女子與男客
    為性交易當無不知之理，而其明知上情，又招呼、引領男客
    丙○○至二樓206 包廂內等待，並通知陳佩君至該包廂為男
    客服務，其所為顯屬為兩方間介紹為性交或猥褻之媒介行為
    無疑。
  (五)綜上所述，被告二人所辯情詞，均屬脫免卸責之詞，要無可
    採。從而，本件事證明確，被告二人上開犯行，均堪以認定
    ，應依法論科。
二、按刑法第231 條規定犯意圖使男女與他人為性交、猥褻之行
    為，而容留或媒介以營利之罪，以行為人已具營利之目的而
    有圖使男女與他人為性交、猥褻行為，而容留或媒介之行為
    為已足，不以實際得利為必要（最高法院94年度台上字第60
    02號判決意旨參照）。查本件男客丙○○雖尚未付費即為警
    查獲，惟依前揭說明，仍無從阻卻本件圖利容留猥褻之罪責
    。又按共同實施犯罪行為，在合同意思範圍內，相互利用他
    人之行為，以達其犯罪之目的，原不必每一階段均參與，祇
    須分擔犯罪行為之一部，即應對於全部所發生之結果共同負
    責。被告乙○○雖為該店所僱請之美容師，惟其於被告丁○○不在店內時從事接待工作，並媒介陳佩君與男客丙○○為
    猥褻行為，被告乙○○與丁○○間，顯有犯意聯絡與行為分
    擔，自均應認為共同正犯，對於本案全部行為所發生之結果
    均應負責。是核被告丁○○、乙○○所為，均係犯刑法第23
    1 條第1 項之圖利容留猥褻罪。被告丁○○與乙○○間，有
    犯意聯絡及行為分擔，應論以共同正犯。爰審酌被告二人為
    貪圖不法利益，竟不思以正途謀生，反圖利容留、媒介他人
    為性交行為，敗壞社會風氣，犯後又飾詞狡辯，矢口否認犯
    行，未見悔意，實無足取，惟念及渠等並無前科，有臺灣高
    等法院被告前案紀錄表在卷可參，素行尚可，被告二人所容
    留之對象為有思辨能力之成年人，所造成之危害有限，並考
    量被告丁○○為上開美容名店負責人，犯罪情節較重，暨被
    告二人犯罪之動機、目的、手段、智識程度及檢察官具體求
    處刑度等一切情狀，分別量處如主文所示之刑，兼衡被告丁○○自稱為高職畢業、家庭經濟狀況勉持，及被告乙○○自
    稱為高中畢業，家庭經濟狀況貧寒等情（見偵二卷第3 頁、
    警卷第6 頁），均諭知如主文所示之易科罰金折算標準，以
    示懲儆。扣案之遙控器1 個，被告丁○○雖否認為其所有，
    惟該遙控器係警方於上開美容名店扣得，係於員警臨檢時，
    用以開啟警示燈藉此通知店內之服務人員中止性交易行為及
    掩飾性交易事證所用之物，已如上述，同案被告甲○○亦供
    稱：該遙控器放在櫃臺，小姐說是連結警示燈等語在卷（見
    偵一卷第40頁），堪認上開遙控器應為被告丁○○所有供本
    件犯罪所用之物，應依刑法第38條第1 項第2 款及共同正犯
    連帶負責原則，就被告乙○○部分併予宣告沒收。至扣案之
    出勤表、檯單各2 張，並非紀錄本件查獲陳佩君與丙○○從
    事性交易之情形，尚無證據證明為供本件犯罪所用之物，及
    扣案之周轉金400 元，亦無證據證明與本案直接相關，爰均
    不予宣告沒收，附此敘明。
參、無罪部分：
一、公訴意旨略以：被告甲○○經丁○○僱用擔任上開美容名店
    清潔工，與丁○○、乙○○共同基於意圖使女子與他人為猥
    褻行為，而媒介、容留營利之犯意聯絡，於98年40月20日晚
    上10時20分許，由丁○○提供該店包廂，乙○○招呼及引領
    男客丙○○至該店二樓206 號包廂內，並介紹女服務生陳佩
    君為其服務，陳佩君即以2 小時1,600 元之代價，於包廂內
    為丙○○提供全身按摩及以手撫摸性器官直至射精為止（俗
    稱「半套」）之猥褻行為；又於同日晚上11時許，由甲○○
    引導男客己○○至二樓210 包廂，並通知戊○○為己○○從
    事按摩服務，因認被告涉犯刑法第231 條第1 項之圖利容留
    猥褻罪等語。
二、按檢察官就被告犯罪事實，應負舉證責任，並指出證明之方
    法；又犯罪事實應依證據認定之，無證據不得認定犯罪事實
    ；不能證明被告犯罪者，應諭知無罪之判決，刑事訴訟法第
    161 條第1 項、第154 條第2 項、第301 條第1 項分別定有
    明文。申言之，犯罪事實之認定應憑證據，如未能發現相當
    證據，或證據不足以證明，自不能以推測或擬制之方法，作
    為裁判基礎；且認定犯罪事實所憑之證據，雖不以直接證據
    為限，間接證據亦包括在內，然而無論直接證據或間接證據
    ，其為訴訟上之證明，須於通常一般之人均不致有所懷疑，
    而得確信其為真實之程度者，始得據為有罪之認定，倘其證
    明尚未達到此一程度，而有合理之懷疑存在而無從使事實審
    法院得有罪之確信時，即應由法院為諭知被告無罪之判決，
    最高法院40年台上字第86號、76年台上字第4986號判例意旨
    可資參照。
三、公訴意旨認被告甲○○涉有上開罪嫌，無非係以被告三人之
    供述、證人即男客己○○之證述、及高雄市政府警察局臨檢
    紀錄表、搜索、扣押筆錄、現場照片6 張為其論據。訊據被
    告甲○○固坦承有於上揭時、地，帶同男客己○○至二樓21
    0 包廂之事實，惟堅詞否認有何妨害風化犯行，辯稱：伊只
    是擔任清潔工，負責清洗毛巾、被單，大概是晚上11時至12
    時去店裡，男客丙○○來的時候，伊還沒上工，他們在店內
    做什麼伊真的不知道等語。辯護意旨則以：被告甲○○僅負
    責打掃及清潔工作，招待客人、服務項目解說及收費均非其
    職責，且陳佩君為丙○○為性服務時被告甲○○並未在場，
    對此亦不知情，與其他被告無犯意聯絡及行為分擔等語資為
    辯護。經查：
  (一)公訴意旨認被告甲○○涉有上開犯嫌，無非係以被告甲○○
    自承擔任系爭美容名店清潔工，又引導男客己○○至二樓21
    0 包廂為其論據。惟查，被告甲○○擔任上開美容名店之清
    潔工，負責在店內清洗毛巾、包廂內床巾、棉被及倒垃圾等
    清潔工作，工作時間約為晚上11時許，業據被告甲○○於偵
    查中、同案被告丁○○於本院審理時供述在卷（見偵一卷第
    39頁、本院卷一第28頁），而證人丙○○於本院審理時亦證
    稱：伊在店內看到一個男的，應該是結束時坐電梯下來之後
    看到的等語在卷（見本院卷二第92頁），衡以證人丙○○為
    警查獲時間係於98年4 月20日晚上11時40分許，均核與被告
    甲○○之辯解相符，參以被告甲○○既非美容師，亦非實質
    管理上開美容名店之人，其是否知悉陳佩君與男客從事性交
    易，實非無疑；況且，本件警方僅查獲美容師陳佩君與男客
    從事半套之性交易，已如前述，而渠等交易過程並未戴保險
    套一節，亦據證人丙○○於警詢時證述明確（見警卷第13頁
    ），縱被告甲○○於事後需清潔包廂，亦無從因發現使用過
    之保險套等不尋常跡象，而進一步察知該店之不法行為，此
    外，檢察官並未提出積極證據證明被告甲○○對上開美容名
    店違法容留女子與他人為猥褻行為一事知情；而本案案發當
    日，男客丙○○係由被告乙○○招呼、引領至二樓包廂，並
    通知陳佩君進行性服務，非由被告甲○○擔任媒介之工作，
    檢察官復未舉證證明其與被告乙○○、丁○○等人間有何犯
    意聯絡或行為分擔，自難徒憑其擔任該店清潔工，即推認其
    知悉上情且為本案之共同正犯。
  (二)至證人己○○於本院審理時固證稱係由甲○○帶伊至二樓等
    語，且為被告甲○○所不爭執，然證人己○○與美容師戊○○均否認有從事性交易，案發時並未為警查獲其他相關不法
    事證，起訴書亦載明「葉素貴為己○○從事按摩服務」等語
    ，更無從據此認定被告甲○○有何容留、媒介女子與他人從
    事性交易之犯行，自不得率以圖利容留猥褻之罪名相繩。
  (三)綜上所述，檢察官所舉前開證據，尚不足使本院達於通常一
    般之人均不致有所懷疑，而得確信被告有妨害風化之犯行，
    致使無從形成有罪之確信，則依罪證有疑利於被告之證據法
    則，即不得遽為不利被告之認定。此外，本院復查無其他積
    極證據足認被告有檢察官所指之上述犯行，揆諸首揭說明，
    自應為被告無罪之諭知。
據上論斷，應依刑事訴訟法第299 條第1 項前段、第301 條第1
項，刑法第28條、第231 條第1 項、第41條第1 項前段，刑法施
行法第1 條之1 第1 項、第2 項前段，判決如主文。
本案經檢察官王清海到庭執行職務。
中    華    民    國    99    年    3     月    31    日
                  刑事第十八庭  審判長法  官  李東柏
                                      法  官  王  琁
                                      法  官  周佳佩
以上正本證明與原本無異。
如不服本判決應於收受送達後10日內向本院提出上訴書狀，並應
敘述具體理由；如未敘述上訴理由者，應於上訴期間屆滿後20日
內向本院補提理由書（均須按他造當事人之人數附繕本）「切勿
逕送上級法院」。
中    華    民    國    99    年    3     月    31    日
                                      書記官  王立山
附錄本案論罪科刑法條：
刑法第231 條第1 項
意圖使男女與他人為性交或猥褻之行為，而引誘、容留或媒介以
營利者，處5 年以下有期徒刑，得併科10萬元以下罰金。以詐術
犯之者，亦同。

司法院資訊處製作；財團法人民間司法改革基金會備份。
